臺灣臺北地方法院刑事判決　　　　　　 100年度易字第2359號
公　訴　人　臺灣臺北地方法院檢察署檢察官
被　　　告　邱瀚葳
上列被告因毒品危害防制條例案件，經檢察官提起公訴（100年
度毒偵字第2070號），因被告就被訴事實為有罪之陳述，經本院
裁定適用簡式審判程序，判決如下：
    主  文
邱瀚葳施用第二級毒品，累犯，處有期徒刑伍月，如易科罰金，
以新臺幣壹仟元折算壹日。
    事  實
一、邱瀚葳於民國95年間因施用毒品案件，經本院95年度毒聲字
    第540號裁定送執行觀察、勒戒後，認無繼續施用毒品傾向
    ，於95年11月7日執行完畢出所，並由臺灣臺北地方法院檢
    察署檢察官於95年11月8日以95年度毒偵字第1395號為不起
    訴處分確定。又於96年間起同因犯施用第二級毒品罪，經本
    院分別以96年度簡字第2727號、97年度簡字第2249、5100
    號、98年度簡字第1095號判決各處有期徒刑3月、4月、5月
    、4月，經接續或合併定執行刑後，於98年12月15日縮刑期
    滿執行完畢。詎仍不知悔改，復於100年5月15日凌晨，在臺
    北市○○區○○街45號9樓之14住處，以錫箔紙燒烤吸食方
    式，施用第二級毒品甲基安非他命1次。嗣於同年5月17日下
    午1時許，經警持票至上址住處搜索查獲。
二、案經內政部警政署刑事警察局移送臺灣臺北地方法院檢察
    署檢察官偵查起訴。
    理  由
一、本件被告邱瀚葳所犯施用第二級毒品罪，係死刑、無期徒刑
    、最輕本刑為3年以上有期徒刑以外之罪，亦非高等法院管
    轄之第一審案件，於本院準備程序進行中，被告先就被訴事
    實為有罪之陳述，經告知被告簡式審判程序之旨，並聽取公
    訴人及被告之意見後，本院裁定進行簡式審判程序，是本件
    之證據調查，依刑事訴訟法第273條之2規定，不受同法第
    159條第1項、第161條之2、第161條之3、第163條之1及第
    164條至第170條規定之限制，合先敘明。
二、上揭犯罪事實，業據被告於本院審理中坦承不諱，而被告遭
    查獲時所採得之尿液經送請台灣尖端先進生技醫藥股份有限
    公司以GC/MS氣相層析質譜儀法確認檢驗後，確呈甲基安非
    他命類陽性反應，此有該公司於100年5月25日出具之濫用藥
    物檢驗報告，足見被告之自白核與事實相符，應可採為論罪
    科刑之依據。再查，被告前於95年間因施用毒品案件，經本
    院裁定送觀察、勒戒後，因認無繼續施用毒品傾向，於95年
    11月7日執行完畢出所，並由臺灣臺北地方法院檢察署檢察
    官於95年11月8日以95年度毒偵字第1395號為不起訴處分確
    定，有臺灣高等法院被告前案紀錄表1份在卷可稽，其於前
    開觀察、勒戒執行完畢釋放後5年內再犯本案犯行，核與毒
    品危害防制條例第23條第2項規定應予追訴處罰之規定相符
    。綜上所述，本件事證明確，被告犯行洵堪認定，應予依法
    論科。
三、按甲基安非他命為毒品危害防制條例第2條第2項第2款明定
    之第二級毒品，不得持有及施用。核被告所為，係犯毒品危
    害防制條例第10條第2項施用第二級毒品罪。被告施用第二
    級毒品前持有第二級毒品之低度行為應為施用之高度行為所
    吸收，不另論罪。又被告有如事實欄所載之犯罪科刑及執行
    情形，有臺灣高等法院被告前案紀錄表在卷可按，其前受徒
    刑執行完畢後，於5年以內故意再犯本件最重本刑為有期徒
    刑以上之罪，為累犯，應依刑法第47條第1項之規定，加重
    其刑。末按毒品危害防制條例第17條第1項，其所稱「供出
    毒品來源，因而破獲者」，係指被告供出毒品來源之有關資
    料，諸如前手之姓名、年籍、住居所、或其他足資辨別之特
    徵等，使調查或偵查犯罪之公務員因而對之發動調查或偵查
    並破獲者而言。申言之，被告之「供出毒品來源」，與調查
    或偵查犯罪之公務員對之發動調查或偵查並進而破獲之間，
    論理上須具有先後且相當的因果關係。若被告供出毒品來源
    者之前，調查或偵查犯罪之公務員已有確切之證據，足以合
    理之懷疑被告所供販賣毒品來源之人，則嗣後之破獲與被告
    之「供出毒品來源」間，即欠缺先後且相當的因果關係，自
    不得適用上開規定予以減刑（最高法院97年台上第1475號判
    決理由意旨可參），查被告於偵查及審理中固指述毒品來源
    為「陳啟信」之人，惟移送機關於查獲本件之前，已對該人
    進行監聽，而有確切之證據，足以合理之懷疑毒品來源，故
    縱事後「陳啟信」遭警破獲，仍非直接基於被告指訴，揆諸
    上揭意旨，被告尚不得依法減刑，附此敘明。爰審酌被告前
    因施用毒品案件，經觀察、勒戒及多次刑之執刑後，仍無法
    戒除惡習，本次竟另施用第二級毒品甲基安非他命，顯見其
    抗拒毒品之意志力薄弱，固應予以非難，惟斟酌被告施用毒
    品僅戕害其個人身體、健康，且犯罪後已坦承犯行，態度良
    好，暨其犯罪動機、目的、手段、生活狀況等一切情狀，量
    處如主文所示之刑，並諭知易科罰金之折算標準。
據上論斷，應依刑事訴訟法第273條之1第1項、第299條第1項前
段，毒品危害防制條例第10條第2項，刑法第11條前段、第47條
第1項、第41條第1項前段，判決如主文。
本案經檢察官趙雪瑛到庭執行職務。
中    華    民    國   100    年    9     月    13    日
                刑事第十三庭  法  官  林瑋桓
以上正本證明與原本無異。
如不服本判決應於收受送達後10日內向本院提出上訴書狀，並應
敘述具體理由；其未敘述上訴理由者，應於上訴期間屆滿後20日
內向本院補提理由書（均須按他造當事人之人數附繕）「切勿逕
送上級法院」。
                              書記官  鄭伊芸
中    華    民    國   100    年    9     月    13    日
附錄本案論罪科刑法條：
毒品危害防制條例第10條第2項
施用第二級毒品者，處 3 年以下有期徒刑。